臺灣新北地方法院刑事判決
111年度審易字第907號
公  訴  人  臺灣新北地方檢察署檢察官
被      告  卓巧薇


上列被告因違反毒品危害防制條例案件，經檢察官提起公訴（11
0年度偵字第36556號），被告於準備程序中就被訴事實為有罪之
陳述，檢察官聲請改依協商程序而為判決，本院判決如下：
    主  文
卓巧薇持有第三級毒品純質淨重伍公克以上，處有期徒刑伍月，
併科罰金新臺幣捌萬元，有期徒刑如易科罰金，罰金如易服勞役
，均以新臺幣壹仟元折算壹日。
扣案如附表所示之物均沒收。
    事實及理由
一、本案犯罪事實、證據及應適用法條，除證據部分補充「被告
     卓巧薇於本院準備程序及審理時之自白」外，其餘均引用
     起訴書之記載（如附件）。
二、本案經檢察官與被告於審判外達成協商之合意，且被告已認
     罪，其合意內容為：被告願受如主文欄所示之刑及沒收。
     本院審酌各情，認上開協商合意並無刑事訴訟法第455條之
     4第1項所列情形之一，檢察官聲請改依協商程序而為判決
     ，本院爰不經言詞辯論，於協商合意範圍內為協商判決。
三、依刑事訴訟法第455條之2第1項、第455條之4第2項、第455
     條之8、第454條第2項，毒品危害防制條例第11條第5項，
     刑法第11條前段、第41條第1項前段、第42條第3項前段、
     第38條第1項，判決如主文。
四、本判決除有刑事訴訟法第455條之4第1項第1款、第2款、第4
     款、第6款、第7款所定情形之一，或違反同條第2項規定者
     外，不得上訴。
本案經檢察官余怡寬偵查起訴，由檢察官黃明絹到庭執行職務。
中　　華　　民　　國　　111 　年　　6 　　月　　22　　日
            刑事第二十四庭  法  官  潘 長 生 
以上正本證明與原本無異。
                            書記官  許 雅 琪 
中　　華　　民　　國　　111 　年　　6 　　月　　22　　日
附錄本案論罪科刑法條全文：
毒品危害防制條例第11條
持有第一級毒品者，處3年以下有期徒刑、拘役或新臺幣30萬元
以下罰金。
持有第二級毒品者，處2年以下有期徒刑、拘役或新臺幣20萬元
以下罰金。
持有第一級毒品純質淨重十公克以上者，處1年以上7年以下有期
徒刑，得併科新臺幣100萬元以下罰金。
持有第二級毒品純質淨重二十公克以上者，處6月以上5年以下有
期徒刑，得併科新臺幣70萬元以下罰金。
持有第三級毒品純質淨重五公克以上者，處2年以下有期徒刑，
得併科新臺幣20萬元以下罰金。
持有第四級毒品純質淨重五公克以上者，處1年以下有期徒刑，
得併科新臺幣10萬元以下罰金。
持有專供製造或施用第一級、第二級毒品之器具者，處1年以下
有期徒刑、拘役或新臺幣10萬元以下罰金。

附表：
編號 名稱 鑑定結果 驗前總毛重 純質淨重 台灣尖端先進生技醫藥股份有限公司毒品證物鑑定分析報告 1 DALMORE白字黑底混合包（內含淡黃色粉末）238包 檢出4-甲基甲基卡西酮成分 1459.13公克 44.896公克 偵卷第503頁 2 DALMORE白字黑底混合包殘渣袋18個 檢出4-甲基甲基卡西酮成分 25.28公克 量微無法秤重 偵卷第504頁 3 我發不倒翁噴墨白底混合包（內含黃色粉末）223包 檢出4-甲基甲基卡西酮成分 1047.20公克 54.208公克 偵卷第505頁 4 我發不倒翁噴墨白底混合包殘渣袋2個 檢出4-甲基甲基卡西酮成分 3.33公克 量微無法秤重 偵卷第511頁 5 火影忍者混合包（內含黃色粉末）27包 檢出甲基-N,N-二甲基卡西酮成分 141.30公克 7.787公克 偵卷第506頁 6 精氣神瑪卡灰底混合包（內含綠色粉末）3包 檢出4-甲基甲基卡西酮成分 10.70公克 0.615公克 偵卷第507頁 7 長江七號七仔綠黑底混合包（內含綠色粉末）2包 檢出依替唑侖（Etizolam）成分 8.30公克 0.065公克 偵卷第508頁 8 王老吉紅底混合包（內含黃色粉末）7包 檢出4-甲基甲基卡西酮成分 38.10公克 1.459公克 偵卷第509頁 9 卡爾卡通圖混合包（內含黃色粉末）2包 檢出4-甲基甲基卡西酮成分 10.90公克 0.424公克 偵卷第510頁 10 銀底混合包殘渣袋1個 檢出硝甲西泮（Nimetazepam）成分 2.28公克 量微無法秤重 偵卷第512頁 11 凱蒂貓紅底混合包（內含黃色粉末）17包 檢出4-甲基甲基卡西酮成分 72.80公克 1.408公克 偵卷第513頁 12 菸油19罐 檢出4-甲基甲基卡西酮成分 153.6公克0 量微無法秤重 偵卷第514頁 

附件：
臺灣新北地方檢察署檢察官起訴書
                                    110年度偵字第36556號
　　被　　　告　卓巧薇　女　39歲（民國00年0月0日生）
　　　　　　　　　　　　住桃園市○○區○○路0000號7樓之1
　　　　　　　　　　　　居桃園市○○區○○○路0段000號12
　　　　　　　　　　　　　樓
　　　　　　　　　　　　國民身分證統一編號：Z000000000號
    選任辯護人  李國仁律師
上列被告因違反毒品危害防制條例案件，業經偵查終結，認應提
起公訴，茲將犯罪事實及證據並所犯法條分敘如下：
　　　　犯罪事實
一、卓巧薇明知硝甲西泮、4-甲基甲基卡西酮、甲基-N,N-二甲
    基卡西酮、依替唑侖係毒品危害防制條例列管之第三級毒品
    ，非經許可不得持有，竟基於非法持有純質淨重5公克以上
    第三級毒品之犯意，於民國110年9月13日20時45分許前某不
    詳時間，在桃園市某不詳地點，向真實姓名及年籍不詳之人
    購得之含有第三級毒品4-甲基甲基卡西酮成分之毒品咖啡包
    520包（4-甲基甲基卡西酮純質淨重共約103.012公克）、含
    有第三級毒品甲基-N,N-二甲基卡西酮成分之毒品咖啡包27
    包（甲基-N,N-二甲基卡西酮純質淨重共約7.787公克）、含
    有第三級毒品依替唑侖成分之毒品咖啡包2包（依替唑侖純
    質淨重共約0.065公克）、含有第三級毒品硝甲西泮、第四
    級毒品硝西泮成分之毒品咖啡包1包、含有第三級毒品4-甲
    基甲基卡西酮成分之菸油19罐後持有之。於110年9月13日20
    時45分許，警方在新北市○○區○○○路000號「133汽車旅館」
    臨檢時，發現卓巧薇、李致延、盧永源、游家莉、潘家茂正
    欲退房，經徵得其等同意搜索後，在所使用之VIP包廂內，
    當場扣得被告卓巧薇所有之DALMORE白字黑底混合包毒品咖
    啡包殘渣袋18個（檢出微量之第三級毒品4-甲基甲基卡西酮
    成分）、我發不倒翁噴黑白底混合包毒品咖啡包殘渣袋2個
    （檢出微量之第三級毒品4-甲基甲基卡西酮成分）、銀底混
    合包毒品咖啡包殘渣袋1個（檢出微量之第三級毒品硝甲西
    泮、第四級毒品硝西泮成分），復於包廂外之車牌號碼000-
    0000號自用小客車引擎蓋上紙袋內，扣得卓巧薇所有之含有
    第三級毒品4-甲基甲基卡西酮成分之DALMORE白字黑底混合
    包毒品咖啡包238包（總毛重1459.13公克，4-甲基甲基卡西
    酮純質淨重約44.896公克）、含有第三級毒品4-甲基甲基卡
    西酮成分之我發不倒翁噴黑白底混合包毒品咖啡包233包（
    總毛重1047.2公克，4-甲基甲基卡西酮純質淨重約54.208公
    克）、含有第三級毒品4-甲基甲基卡西酮成分之精氣神瑪卡
    灰底混合包毒品咖啡包3包（總毛重10.7公克，4-甲基甲基
    卡西酮純質淨重約0.615公克）、含有第三級毒品4-甲基甲
    基卡西酮成分之王老吉紅底混合包毒品咖啡包7包（總毛重3
    8.1公克，4-甲基甲基卡西酮純質淨重約1.459公克）、含有
    第三級毒品4-甲基甲基卡西酮成分之卡爾卡通圖混合包毒品
    咖啡包2包（總毛重10.9公克，4-甲基甲基卡西酮純質淨重
    約0.424公克）、含有第三級毒品4-甲基甲基卡西酮成分之
    凱蒂貓紅底混合包毒品咖啡包17包（總毛重72.8公克，4-甲
    基甲基卡西酮純質淨重約1.408公克）、含有第三級毒品甲
    基-N,N-二甲基卡西酮成分之火影忍者混合包毒品咖啡包27
    包（總毛重141.3公克，甲基-N,N-二甲基卡西酮純質淨重約
    7.787公克）、含有第三級毒品依替唑侖成分之長江七號七
    仔綠黑紅底混合包毒品咖啡包2包（總毛重8.3公克，依替唑
    侖純質淨重約0.065公克）、含有微量第三級毒品4-甲基甲
    基卡西酮成分之菸油19罐（總毛重153.6公克）。
二、案經新北市政府警察局林口分局報告偵辦。
　　　　證據並所犯法條
一、證據清單及待證事實
編號 證據名稱 待證事實  ㈠ 被告卓巧薇於警詢時不利於己之供述及偵查中之自白 被告卓巧薇確有於上開不詳時、地，向不詳之人購買上開含有第三級毒品硝甲西泮、4-甲基甲基卡西酮、甲基-N,N-二甲基卡西酮、依替唑侖之毒品咖啡包及含有第三級毒品4-甲基甲基卡西酮成分之菸油19罐後持有之，並於上揭時、地為警查獲持有上開扣案毒品等事實。  ㈡ 證人潘家茂於警詢時及偵查中之證述 上開扣案毒品並非證人潘家茂、游家莉所有之事實。  ㈢ 證人游家莉於警詢時及偵查中之證述 上開扣案毒品並非證人潘家茂、游家莉所有之事實。  ㈣ 證人李致延於警詢時及偵查中之證述 上開扣案毒品並非證人李致延、盧永源所有之事實。  ㈤ 證人盧永源於警詢時及偵查中之證述 上揭車輛引擎蓋上之紙袋是證人盧永源幫被告提，該紙袋內之物品是被告的之事實。  ㈥ 自願受搜索同意書、新北市政府警察局林口分局搜索扣押筆錄、扣押物品目錄表各2份、現場照片29張、毒品初步檢驗暨扣押物品照片438張、台灣尖端先進生技醫藥股份有限公司毒品原物鑑定實驗室毒品證物鑑定分析報告12份 1.扣案之DALMORE白字黑底混合包毒品咖啡包238包，檢出第三級毒品4-甲基甲基卡西酮成分，4-甲基甲基卡西酮純質淨重約44.896公克之事實。 2.扣案之我發不倒翁噴黑白底混合包毒品咖啡包233包，檢出第三級毒品4-甲基甲基卡西酮成分，4-甲基甲基卡西酮純質淨重約54.208公克之事實。 3.扣案之之精氣神瑪卡灰底混合包毒品咖啡包3包，檢出第三級毒品4-甲基甲基卡西酮成分，4-甲基甲基卡西酮純質淨重約0.615公克之事實。 4.扣案之王老吉紅底混合包毒品咖啡包7包，檢出第三級毒品4-甲基甲基卡西酮成分，4-甲基甲基卡西酮純質淨重約1.459公克之事實。 5.扣案之卡爾卡通圖混合包毒品咖啡包2包，檢出第三級毒品4-甲基甲基卡西酮成分，4-甲基甲基卡西酮純質淨重約0.424公克之事實。 6.扣案之凱蒂貓紅底混合包毒品咖啡包17包，檢出第三級毒品4-甲基甲基卡西酮成分，4-甲基甲基卡西酮純質淨重約1.408公克之事實。 7.扣案之火影忍者混合包毒品咖啡包27包，檢出第三級毒品甲基-N,N-二甲基卡西酮成分，甲基-N,N-二甲基卡西酮純質淨重約7.787公克之事實。 8.扣案之長江七號七仔綠黑紅底混合包毒品咖啡包2包，檢出第三級毒品依替唑侖成分，依替唑侖純質淨重約0.065公克之事實。 9.扣案之菸油19罐檢出微量第三級毒品4-甲基甲基卡西酮成分之事實。 10.扣案之DALMORE白字黑底混合包毒品咖啡包殘渣袋18個，檢出微量之第三級毒品4-甲基甲基卡西酮成分之事實。 11.扣案之我發不倒翁噴黑白底混合包毒品咖啡包殘渣袋2個，檢出微量之第三級毒品4-甲基甲基卡西酮成分之事實。 12.扣案之銀底混合包毒品咖啡包殘渣袋1個，檢出微量之第三級毒品硝甲西泮、第四級毒品硝西泮成分之事實。 
二、核被告所為，係犯毒品危害防制條例第11條第5項之持有第
    三級毒品純質淨重5公克以上等罪嫌。另扣案之DALMORE白字
    黑底混合包毒品咖啡包238包、我發不倒翁噴黑白底混合包
    毒品咖啡包233包、精氣神瑪卡灰底混合包毒品咖啡包3包、
    王老吉紅底混合包毒品咖啡包7包、卡爾卡通圖混合包毒品
    咖啡包2包、凱蒂貓紅底混合包毒品咖啡包17包、火影忍者
    混合包毒品咖啡包27包、長江七號七仔綠黑紅底混合包毒品
    咖啡包2包、菸油19罐，為第三級毒品，其外包裝亦殘留有
    第三級毒品無法析離，請均依法宣告沒收銷燬之。又扣案之
    DALMORE白字黑底混合包毒品咖啡包殘渣袋18個、我發不倒
    翁噴黑白底混合包毒品咖啡包殘渣袋2個、銀底混合包毒品
    咖啡包殘渣袋1個仍殘有微量第三級毒品、第四級毒品無法
    析離，均請併予宣告沒收銷燬之。
三、至報告意旨認被告涉有毒品危害防制條例第8條第2項之轉讓
    第二級毒品（應為第3項轉讓第三級毒品之誤）罪嫌，無非
    係以本件查獲時，被告為警扣得上開毒品，且證人盧永源證
    稱有從桌上拿取毒品咖啡包施用等情為主要論據，惟被告堅
    決否認有上開犯行，且證人盧永源亦證稱不認識被告，不知
    桌上毒品為何人所有，是其自己拿來施用等語，自難據認被
    告有轉讓毒品之犯行，惟上開部分若成立犯罪，與上揭犯罪事
    實欄所示之犯行，為想像競合犯之裁判上一罪關係，爰不另為不
    起訴處分，附此敘明。
四、依刑事訴訟法第251條第1項提起公訴。
　　此　  致
臺灣新北地方法院
中　　華　　民　　國　 111　　年　　3 　　月　　28　　日
　　　　　　　　　　　　　    檢  察  官  余怡寬